【裁判字號】    90,交聲再,261
【裁判日期】    901219
【裁判案由】    過失傷害
【裁判全文】
臺灣高等法院臺南分院刑事裁定          九十年度交聲再字第二六一號      潛
      再審聲請人
      即受判決人  甲  ○  ○
右列聲請人因過失傷害案件，對於本院九十年度交上易字第一五三○號中華民國九十
年十月三十一日確定判決（臺灣雲林地方法院九十年度交易字第一五六號、臺灣雲林
地方法院檢察署九十年度偵字第一六九七號），聲請再審，本院裁定如左：
      主      文
再審之聲請駁回。
      理      由
一、聲請意旨略以：原確定判決對於下列重要證據，漏未審酌：
(一)聲請人當時所駕駛之自用小客車並未與告訴人之機車發生擦撞，聲請人於原確定
    判決審理時，已敘明聲請人汽車右前側保險桿之高度，明顯與告訴人騎乘機車之
    腳踏板高度不同，與其機車左後側刮痕之高度亦不同，且有提出汽車右前側保險
    桿刮痕紋路之照片及告訴人機車遺留刮痕紋路之照片，供比對二車損害紋路並不
    相吻合，告訴人機車刮痕係告訴人自己緊急煞車跌倒之刮痕，並非聲請人之汽車
    右前側保險桿撞倒告訴人機車左後方車身所致之痕跡，聲請人汽車右前側保險桿
    之擦痕乃係舊有之擦痕，並非本件車禍當時所造成，原確定判決對上開有利聲請
    人之重要證據未予調查，也未敘明捨棄不採之理由，即應認為有重要證據漏未斟
    酌之違失。
(二)綜合告訴人之指述「當時我要往虎尾，到車禍現場時我被左後方撞過來」、「我
    已騎過岔路口的三分之二，她的保險桿撞倒我的機車」，則告訴人之機車既已騎
    過路口的三分之二而遭聲請人自左後方撞過來，聲請人之自用小客車應是左前車
    頭有擦撞痕，惟由肇事當時拍攝的照片觀之，聲請人之自用小客車左前車頭並無
    任何擦撞痕，原確定判決未予調查，也未敘明捨棄不採之理由，即應認為有重要
    證據漏未斟酌之違失。
(三)原確定判決事實欄認定聲請人有違道路交通規則之規定，閃光黃燈號誌表示警告
    車輛應減速接近，惟被告竟疏未注意減速接近，注意安全，貿然通過交叉口云云
    ，惟其理由欄一、（三）認定聲請人所駕駛之自小客車行至交叉路口時，時速已
    由三十公里減到二十餘公里，原確定判決所認定之事實與其所採之證據自屬矛盾
    。且車禍現場之速限為時速四十公里，此有警方所製之道路交通事故調查報告表
    足稽，是聲請人並無超速及未減速接近之違規行為，原確定判決對該有利於聲請
    人之重要證據未予調查，也未敘明捨棄不採之理由，則應認為有重要證據漏未斟
    酌之違失。
(四)果聲請人之汽車右前側保險桿，確有擦撞告訴人之機車，依力學原理，告訴人騎
    乘機車受撞擊後應倒放於聲請人汽車右前方，豈有繼續向前行進至聲請人汽車左
    前方後，始倒地產生刮地痕之理，又依力學原理，如告訴人騎乘機車左後方受到
    聲請人汽車撞擊，應向右側傾倒，始合於經驗法則，惟依車禍現場照片所示，告
    訴人係向左側傾倒，在在顯示，告訴人係騎乘機車車速過快，自行煞車失去平衡
    而摔倒原確定判決對該有利於聲請人之重要證據未予調查，也未敘明捨棄不採之
    理由，則應認為有重要證據漏未斟酌之違失。
(五)依聲請人詢問事故發生時到場之警員湯建成，何以當日聲請人確已減速慢行，仍
    開具「行經交叉路口未減速慢行」之罰單，該警員自承「十字路口都是這樣開，
    除非是追撞的，追撞就沒有這樣開，追撞是後面的要賠人家」，有錄音帶及譯文
    在卷可查，足見警員湯建成係以詐術開具罰單，並非聲請人確有行經交叉路口未
    減速慢行之行為，以詐術取得之證據不得為證據亦無證據力，原確定判決對於已
    提出之證據被捨棄不採用，而未敘明理由，應認為重要證據漏未審酌。
(六)警員湯建成所繪製之車禍現場圖，其上聲請人汽車位置明顯偏離正確位置，此觀
    卷內現場照片，聲請人汽車之停止位置係緊鄰都市計畫樁，該都市計畫樁正對準
    車禍現場水源路與公安路中央分向雙黃線，即足以證明聲請人汽車行向位置並未
    向左方偏離，上開警員繪製車禍現場圖，未予聲請人簽名確認，致其內容不實。
    且現場圖上之東南西北方之標示，亦與事實不符，因聲請人係沿水源路由東往西
    直行，為東西向道路，而公安路即告訴人之車道，係由北往南直行，為南北向道
    路，有聲請人所呈虎尾鎮街道圖及富邦產物保險股份有限公司理賠科科員所出具
    之證明書可稽，原確定判決未斟酌上開證據，實有未合。況車禍現場圖上「甲○
    ○」之簽名並非聲請人親簽，係由警員自行簽具，該現場圖應不具證據力，原確
    定判決就足生影響於判決之重要證據皆未予調查，實有重要證據漏未審酌之違失
    。請准再審云云。
二、按不得上訴於第三審法院之案件，其經第二審確定之有罪判決，如就足生影響於
    判決之重要證據漏未審酌者，亦得為受判決人之利益聲請再審，刑事訴訟法第四
    百二十一條固定有明文，然所謂重要證據漏未審酌，係指該證據足以影響原確定
    判決事實之認定，並以該證據業已提出，未予審酌而言，是如未經提出或經提出
    而被捨棄不用或不予採納之證據，業於理由敘明其捨棄或不予採納之理由，即難
    謂屬未經審酌。至漏未審酌之證據，必需該證據確為真實，而足以據以認定受判
    決人應受無罪、免訴、免刑或輕於原判決所認罪名之判決者為限，否則不足以推
    翻原判決所認之罪名。查本件聲請人甲○○因過失傷害案件，業經原確定判決以
    聲請人之犯罪事實，有道路交通事故調查報告表一紙、現場照片多張附卷可稽，
    被害人確因此車禍受有尾椎骨折、腦震盪等傷害，亦有財團法人天主教若瑟醫院
    、彰化基督教醫院、國軍台中總醫院附設民眾診療服務處所出具之診斷證明書三
    紙在卷可佐，復據證人雲林縣警察局虎尾分局虎尾派出所警員湯建成證述明確，
    並參酌臺灣省嘉雲區車輛行車事故鑑定委員會之鑑定結果，因而認定聲請人之肇
    事責任，並已於理由中剖敘甚詳，核與經驗法則、論理法則並無違背。聲請人所
    持聲請再審理由及所提之證據，原確定判決均已審酌，並不足以影響於原確定判
    決事實之認定，自難謂原判決本於職權調查證據，依形成之心證所作之取捨及決
    定，有何重要證據漏未調查之情形。聲請人上開所舉聲請再審之理由，核與刑事
    訴訟法第四百二十一條之規定不符，顯無理由，應予駁回。
三、據上論斷，應依刑事訴訟法第四百三十四條第一項裁定如主文。
中  華  民  國      九  十      年      十  二      月      十  九      日
                                臺灣高等法院臺南分院刑事第五庭
                                    審判長法官  茆    臺    雲
                                          法官  李    文    福
                                          法官  蔡    長    林
右正本證明與原本無異。
不得抗告。
                                    法院書記官  李    培    薇
中  華  民  國      九  十      年      十  二      月      二  十      日


司法院資訊處製作；財團法人民間司法改革基金會備份。
